臺灣板橋地方法院刑事判決　　　　　　 100年度易字第3792號
公　訴　人　臺灣板橋地方法院檢察署檢察官
被　　　告　張文
上列被告因違反毒品危害防制條例案件，經檢察官提起公訴（10
0 年度毒偵字第5926號），因被告於本院準備程序中就被訴事實
為有罪之陳述，本院告知被告簡式審判程序之旨，並聽取當事人
之意見後，由本院裁定改依簡式審判程序進行，判決如下：
    主  文
張文施用第二級毒品，累犯，處有期徒刑柒月。
    事  實
一、張文前因施用毒品案件，經本院以93年度毒聲字第1662號
    裁定送觀察、勒戒後，認無繼續施用毒品傾向，於民國93年
    10月27日釋放出所，並經臺灣板橋地方法院檢察署檢察官以
    94年度毒偵字第2558號為不起訴處分確定；(一)再於上開觀察
    勒戒執行完畢5 年內之96年間因施用毒品案件，經本院以96
    年度訴字第2263號判決分別判處有期徒刑8 月、5 月，應執
    行有期徒刑1 年確定。(二)又因竊盜案件，經本院以96年度簡
    字第6335號判決判處有期徒刑6 月，減刑為有期徒刑3 月確
    定；(三)復因竊盜案件，經本院以96年度易字第956 號判決判
    處有期徒刑8 月，減刑為有期徒刑4 月確定；上開(一)(二)(三)案
    件，嗣經本院以98年度聲字第849 號裁定，定應執行刑為1
    年5 月確定，嗣於98年9 月30日縮刑期滿執行完畢。詎仍不
    知悔改，明知甲基安非他命屬毒品危害防制條例第2 條第2
    項第2 款之第二級毒品，不得持有及施用，竟仍基於施用第
    二級毒品甲基安非他命之犯意，於100 年7 月12日下午5 時
    許，在新北市○○區○○路安樂巷44弄1 號4 樓住處，以將
    甲基安非他命置於玻璃吸食器內燒烤吸取其煙霧之方式，施
    用甲基安非他命1 次。嗣於100 年7 月13日晚上8 時許，在
    上開住處，因另案通緝為警查獲，經其同意採集尿液送驗，
    檢驗結果呈甲基安非他命陽性反應，始知上情。
二、案經新北市政府警察局板橋分局報告臺灣板橋地方法院檢察
    署檢察官偵查起訴。
    理  由
一、查本案被告張文所犯並非死刑、無期徒刑、最輕本刑為3
    年以上有徒刑之罪或高等法院管轄第一審案件，而其於準備
    程序進行中，被告先就被訴事實為有罪之陳述，經法官告知
    簡式審判程序之旨，並聽取公訴人及被告之意見後，本院認
    適宜改依簡式審判程序進行，爰依刑事訴訟法第273 條之1
    第1 項、第284 條之1 之規定，由本院裁定進行簡式審判程
    序，合先敘明。
二、上揭事實，業據被告於本院審理時坦承不諱，且其於100 年
    7 月13日所採驗之尿液，經送往臺灣檢驗科技股份有限公司
    以GC/MS方法（氣相層析/質譜儀法）檢驗，結果確呈第二級
    毒品甲基安非他命之陽性反應，此有卷附該公司100 年7 月
    27日報告編號UL/2011/00000000號濫用藥物檢驗報告、新北
    市政府警察局板橋分局偵辦毒品防制條例通緝被移送人姓名
    及代碼對照表各1 紙在卷可稽（見100 年度毒偵字第5926號
    卷第6 、13頁），足認被告自白與事實相符，洵堪採為論罪
    科刑之依據。
三、又毒品危害防制條例於92年7 月9 日修正公佈，自93年1 月
    9 日施行，其中第20條、第23條將施用毒品之刑事處遇程式
    ，區分為「初犯」及「5 年內再犯」、「5 年後再犯」。依
    其立法理由之說明：「初犯」，經觀察、勒戒或強制戒治後
    ，應為不起訴處分或不付審理之裁定；經觀察、勒戒或強制
    戒治執行完畢釋放後，「5 年內再犯」者，因其再犯率甚高
    ，原實施之觀察、勒戒及強制戒治既已無法收其實效，爰依
    法追訴或裁定交付審理。至於經觀察、勒戒或強制戒治執行
    完畢釋放後，「5 年後再犯」者，前所實施之觀察、勒戒或
    強制戒治已足以遮斷其施用毒品之毒癮，為期自新及協助其
    斷除毒癮，仍適用「初犯」規定，先經觀察、勒戒或強制戒
    治之程式。從而，依修正後之規定，僅限於「初犯」及「5
    年後再犯」二種情形，始應先經觀察、勒戒或強制戒治程式
    。倘被告於5 年內已再犯，經依法追訴處罰，縱其第三次（
    或第三次以上）再度施用毒品之時間，在初犯經觀察、勒戒
    或強制戒治執行完畢釋放5 年以後，已不合於「5 年後再犯
    」之規定，且因已於「5 年內再犯」，顯見其再犯率甚高，
    原實施觀察、勒戒或強制戒治，已無法收其實效，即應依該
    條例第10條處罰（最高法院97年度第5 次刑庭會議決議意旨
    參照）。被告既有如犯罪事實欄所示觀察、勒戒及論罪科刑
    之前科，此有臺灣高等法院被告前案紀錄表1 份附卷可參，
    是被告本次再犯施用毒品犯行，依上揭說明，顯非5 年後再
    犯，即無再行觀察、勒戒或強制戒治之必要，揆諸前揭說明
    ，仍應依法論科。
四、查甲基安非他命屬毒品危害防制條例第2 條第2 項第2 款所
    規定之第二級毒品，不得持有、施用，被告竟持以施用，核
    其所為，係犯同條例第10條第2 項之施用第二級毒品罪。被
    告持有第二級毒品，復進而施用，其持有毒品之低度行為，
    應為施用第二級毒品之高度行為所吸收，不另論罪。又被告
    有事實欄所列前揭犯罪前科紀錄，有臺灣高等法院被告前案
    紀錄表可稽，其受有期徒刑之執行完畢，5 年以內故意再犯
    本件有期徒刑以上之罪，應依刑法第47條第1 項之規定，論
    以累犯，並加重其刑。爰審酌被告前已因施用毒品案件經觀
    察、勒戒及判刑確定入監執行，業如上述，本應徹底戒除毒
    癮，不料其竟仍繼續施用毒品，顯見其並無戒除毒害之決心
    ，本不宜寬貸，惟念其施用毒品僅屬自殘行為，對於他人之
    法益尚無直接之侵害，及其犯後坦承犯行，態度尚稱良好等
    一切情狀，量處如主文所示之刑，以資懲儆。
據上論斷，應依刑事訴訟法第273 條之1 第1 項、第299 條第1
項前段，毒品危害防制條例第10條第2 項，刑法第11條前段、第
47條第1 項，判決如主文。
本案經檢察官張淑美到庭執行職務。
中    華    民    國   100    年    12    月    6     日
                  刑事第二十二庭  法  官  錢衍蓁
上列正本證明與原本無異。
如不服本判決，應於判決送達後10日內敘明上訴理由，向本院提
出上訴狀 (應附繕本) ，上訴於臺灣高等法院。其未敘述上訴理
由者，應於上訴期間屆滿後20日內向本院補提理由書「切勿逕送
上級法院」。
                                  書記官  劉靜慧
中    華    民    國   100    年    12    月    7     日
附錄本案論罪科刑法條全文：
毒品危害防制條例第10條
施用第一級毒品者，處6月以上5年以下有期徒刑。
施用第二級毒品者，處3年以下有期徒刑。